臺灣高等法院刑事裁定
109年度聲字第2964號
聲  請  人  臺灣高等檢察署檢察官
受  刑  人  陳子謙



上列聲請人因受刑人數罪併罰有二裁判以上，聲請定其應執行之
刑（聲請案號：臺灣高等檢察署109年度執聲字第1382號），本
院裁定如下：
    主  文
陳子謙所犯如附表所示各罪所處之刑，有期徒刑部分應執行有期
徒刑柒年陸月。
    理  由
一、聲請意旨略以：受刑人陳子謙（下稱受刑人）因違反槍砲彈
    藥刀械管制條例等數罪，先後經判決確定如附表，應依刑法
    第53條、第51條第5款、第50條第1項第1款、第2項規定，定
    其應執行之刑，爰依刑事訴訟法第477條第1項聲請裁定等語
    。
二、按裁判確定前犯數罪者，併合處罰之；數罪併罰，分別宣告
    其罪之刑，若宣告多數有期徒刑者，於各刑中之最長刑期以
    上，各刑合併之刑期以下，定其刑期，但不得逾30年，刑法
    第50條第1項前段、第51條第5款分別定有明文。又數罪併罰
    ，有二裁判以上者，依第51條之規定，定其應執行之刑，同
    法第53條亦定有明文。次按刑事訴訟法第370條第2項、第3
    項，已針對第二審上訴案件之定應執行之刑，明定有不利益
    變更禁止原則之適用；分屬不同案件之數罪併罰，倘一裁判
    宣告數罪之刑，曾經定其執行刑，再與其他裁判宣告之刑定
    其執行刑時，在法理上亦應同受此原則之拘束（最高法院10
    3年度第14次刑事庭會議決議意旨參照）。基此，上開更定
    之應執行刑，不應比前定之應執行刑加計其他裁判所處刑期
    或所定應執行刑後為重，否則即與法律秩序理念及法律目的
    之內部界限有違，難謂適法（最高法院93年度台非字第192
    號判決意旨參照）。又按裁判確定前犯數罪者，併合處罰之
    ，但有得易科罰金之罪與不得易科罰金之罪之情形，受刑人
    請求檢察官聲請定應執行刑者，依第51條規定定之，刑法第
    50條第1項但書第1款、第2項定有明文。另數罪併罰中之一
    罪，依刑法規定得易科罰金，若因與不得易科之他罪併合處
    罰結果而不得易科罰金時，原可易科部分所處之刑，自亦無
    庸為易科折算標準之記載（司法院大法官釋字第144號、第6
    79號解釋意旨參照）。
三、經查，受刑人因違反槍砲彈藥刀械管制條例等案件，先後經
    臺灣新竹地方法院及本院判決判處如附表所示之刑確定，且
    各罪俱係於附表編號1所示判決確定日期（民國108年8月22
    日）前所為，就上開各案犯罪事實為最後判決之法院復為本
    院，有本院被告前案紀錄表及如附表各編號之判決書附卷可
    稽。本院就附表編號1至5所示案件再為定應執行刑之裁判時
    ，自應受前開判決所為定應執行刑內部界限之拘束，而應在
    上開已定應執行刑部分加計未定應執行刑之總和即有期徒刑
    8年7月範圍內定應執行刑。復查，如附表編號1、5所示之罪
    不得易科罰金、附表編號2至4所示之罪得易科罰金，屬刑法
    第50條第1項但書第1款之情形，依同條第2項規定，須經受
    刑人請求檢察官聲請定其應執行刑，始得依同法第51條規定
    定之。茲受刑人已表示請求檢察官就如附表所示各罪，聲請
    合併定應執行刑，此有受刑人簽名之臺灣新竹地方法院檢察
    署受刑人定執行刑或易科罰金意願回覆表在卷可稽（本院卷
    第11頁）。茲聲請人依刑事訴訟法第477條第1項之規定，以
    本院為犯罪事實最後判決之法院，聲請就如附表所示各罪所
    處之刑定應執行之刑，其聲請經核尚無不合，應予准許。經
    考量受刑人所犯如附表編號1、3所示之罪均為罪質相同之詐
    欺取財罪、附表編號2、4所示之罪均為竊盜罪、附表編號5
    所示之罪則為非法持有槍彈罪，又受刑人如附表所示犯罪時
    間除編號2、3間隔數日（附表編號2犯罪時間為107年5月31
    日、附表編號3犯罪時間則為107年6月3日），其餘如附表編
    號1、4、5所示犯行犯罪時間均有所間隔（附表編號1犯罪時
    間為106年9月間、附表編號5犯罪時間為106年12月11日、附
    表編號4犯罪時間為107年9月21日），暨其所犯之不法內涵
    及侵害法益程度等情，並權衡其行為責任與整體刑法目的及
    相關刑事政策等因素，爰裁定如主文所示之應執行刑。另本
    件受刑人所犯附表編號2至4之罪雖經法院判處得易科罰金之
    刑，但因與附表編號1、5所示不得易科罰金之刑合併定應執
    行刑，依上揭說明，自無庸再為易科罰金折算標準之諭知，
    爰裁定如主文所示之應執行刑。
據上論斷，應依刑事訴訟法第477條第1項，刑法第50條第2項、
第53條、第51條第5款，裁定如主文。
中　　華　　民　　國　　109 　年　　7 　　月　　29　　日
                  刑事第三庭    審判長法　官  張惠立
                                      法　官  張江澤
                                      法　官  劉兆菊
以上正本證明與原本無異。
如不服本裁定，應於收受送達後五日內向本院提出抗告狀。
                                      書記官  陳佳微
中　　華　　民　　國　　109 　年　　7 　　月　　29　　日
附表：受刑人陳子謙定應執行刑案件一覽表
編號  1 2 3 罪名  詐欺 竊盜 詐欺 宣告刑  有期徒刑1年1月 有期徒刑5月 有期徒刑5月 犯罪日期  106年9月29日 107年5月31日 107年6月3日 偵查機關年度案號  新竹地檢107年度偵字第788號 新竹地檢108年度偵緝字第91號、108年度偵字第2003、4377號 新竹地檢108年度偵緝字第91號、108年度偵字第2003、4377號 最後事實審 法院 臺灣新竹地方法院 臺灣新竹地方法院 臺灣新竹地方法院  案號 107年度易字第1164號 108年度易字第741號 108年度易字第741號  判決日期 108年7月4日 108年10月2日 108年10月2日 確定判決 法院 臺灣新竹地方法院 臺灣新竹地方法院 臺灣新竹地方法院  案號 107年度易字第1164號 108年度易字第741號 108年度易字第741號  確定日期 108年8月22日 108年11月4日  108年11月4日  得否易科罰金  否 是 是 備註  新竹地檢108年度執字第4804號 新竹地檢108年度執字第6607號     編號2至4經新竹地院108年度易字第741號判決應執行有期徒刑1年確定  
編號  4 5  罪名  竊盜 槍砲彈藥刀械管制條例  宣告刑  有期徒刑3月 有期徒刑6年6月，併科新臺幣20萬元  犯罪日期  107年9月21日 106年12月11日  偵查機關年度案號  新竹地檢108年度偵緝字第91號、108年度偵字第2003、4377號 新竹地檢106年度偵字第12587號  最後事實審 法院 臺灣新竹地方法院 臺灣高等法院   案號 108年度易字第741號 108年度上訴字第3358號   判決日期 108年10月2日 108年12月19日  確定判 決 法院 臺灣新竹地方法院 最高法院   案號 108年度易字第741號 109年度台上字第2375號   確定日期 108年11月4日  109年6月4日  得否易科罰金  是 否  備註  新竹地檢108年度執字第6607號 新竹地檢109年度執字第2843號    編號2至4經新竹地院108年度易字第741號判決應執行有期徒刑1年確定